最高法院刑事判決　　　　　　　　　　　　　　　　八十七年度台非字第三一二號
　　上 訴 人　最高法院檢察署檢察總長
　　被　　告　甲○○○
右上訴人因被告恐嚇案件，對於台灣高等法院台南分院中華民國八十七年五月十三日
第二審確定判決（八十七年度上易字第七○二號，起訴案號：台灣台南地方法院檢察
署八十六年度偵字第一○一二○號），認為違法，提起非常上訴，本院判決如左：
    主  文
原判決關於甲○○○訴訟程序違背法令部分撤銷。
    理  由
非常上訴理由稱：「按科刑之判決書其宣示之主文，與所載之事實及理由必須互相適
合，否則即屬理由矛盾，其判決當然為違背法令，貴院六十四年台上字第八九三號著
有判例。又按科刑之判決書，對於犯罪事實必須詳加認定，而後於理由內明其認定
犯罪事實所憑之證據及其認定之理由，方足以資論罪科刑。如僅於理由內明其有犯
罪之證據，而事實欄並未認定，則理由失其根據。僅於主文內宣告其罪刑，而事實內
未記載，則主文失其根據，均與法定程式不符，其判決即難謂非違法，亦有貴院四十
八年台上字第一一八二號判例可資參考。本件被告甲○○○，原判決主文宣告其共犯
恐嚇罪刑，理由內亦明其犯罪之證據，惟事實欄並未認定其有共犯恐嚇行為之犯行
，即有理由矛盾當然違背法令之違誤。案經確定，爰依刑事訴訟法第四百四十一條、
第四百四十三條提起非常上訴，以資糾正。」等語。
本院按有罪判決書之事實一欄為適用法律之根據，應將法院職權上所認定之犯罪事實
詳為記載，始足為適用法令是否正當之準據，否則僅於理由內明其有犯罪之證據，
而事實欄內並未認定有何種犯罪之事實，不惟理由失其根據，且與法定程式不相符，
其判決即有所載理由矛盾之違法。本件原判決主文宣告被告甲○○○共同以加害生命
之事，恐嚇他人致生危害於安全罪刑，理由內亦明其犯罪之證據，惟事實欄僅記載
「被告甲○○○及其夫曹清淵與蘇子壽、蘇裕峰父子，於民國八十六年七月十二日下
午五時三十分許，在台南市○○街十二號前即台南市○○路○段二三○巷內，雙方因
挖地細故發生爭執，蘇子壽、蘇裕峰公然辱罵曹清淵，並出言恐嚇『打死你，給你死
無葬身之地』，致曹清淵心生畏懼，而曹清淵亦對蘇子壽恐嚇稱：『死囝子，要給你
死得很難看，死無葬身之地』等語，致亦均心生畏懼」云云，並未認定被告甲○○○
有共同恐嚇之犯行，揆諸首揭說明，其判決程式顯非適法，即有所載理由矛盾之訴訟
程序違法。案經確定，非常上訴意旨執以指摘，洵有理由，應由本院將原判決關於被
告甲○○○訴訟程序違背法令部分撤銷，以資糾正。
據上論結，應依刑事訴訟法第四百四十七條第一項第二款，判決如主文。
中      華      民      國    八十七    年      十      月      七      日
                              最高法院刑事第三庭
                                  審判長法官  蔡  詩  文
                                        法官  莊  登  照
                                        法官  洪  明  輝
                                        法官  蔡  清  遊
                                        法官  王  憲  義
      右正本證明與原本無異
                                              書  記  官
中      華      民      國    八十七    年      十      月     十三     日
